臺灣南投地方法院民事裁定
111年度簡抗字第4號
抗  告  人  簡志宇  
            劉怡菁  
相  對  人  凃孟鎵  
            凃婉娸  
上列當事人間給付票款事件，抗告人對於民國111年2月9日本院
南投簡易庭110年度投簡字第97號民事裁定提起抗告，本院裁定
如下： 
    主  文
抗告駁回。
抗告費用新臺幣壹仟元由抗告人負擔。
    理  由
一、抗告意旨略以：原審於民國110年12月22日裁定命抗告人於
    裁定送達後5日內具狀補正上訴聲明，並補繳第二審裁判費
    ，逾期不補正，即駁回上訴（下稱補正裁定）。抗告人居住
    於南投縣○○市○○路○街00巷00號，昔日信件均能直接送達，
    並無未能會晤而不能送達之情事，又抗告人每日均居住上址
    ，未曾遠行或長期不在家，且居住該址之抗告人或親友均未
    曾看見依法應黏貼於門首或信箱明顯處之送達通知書，郵務
    機關未製作送達通知書黏貼於門首，不符寄存送達之法定程
    序。補正裁定因未經合法送達而無從計算補正期間，原審未
    注意上情，逕認抗告人之上訴不合法而以本院南投簡易庭11
    0年度投簡字第97號民事裁定（下稱原裁定）駁回抗告人之
    上訴，顯有違誤。爰提起抗告，並聲明：原裁定廢棄。
二、按送達不能依民事訴訟法第136條、第137條規定為之者，得
    將文書寄存送達地之自治或警察機關，並作送達通知書2份
    ，1份黏貼於應受送達人住居所、事務所、營業所或其就業
    處所門首，另1份置於該送達處所信箱或其他適當位置，以
    為送達；寄存送達，自寄存之日起，經10日發生效力，民事
    訴訟法第138條第1項、第2項定有明文。經查：
　㈠原審於110年12月22日所為補正裁定命抗告人於裁定送達後5
    日內具狀補正上訴聲明，並補繳第二審裁判費，逾期不補正
    ，即駁回上訴。原審於110年12月29日按抗告人於原審所陳
    報之住所即本件抗告狀所載抗告人住所「南投縣○○市○○路○
    街00巷00號」送達補正裁定，惟因未獲會晤抗告人，亦無受
    領補正裁定之同居人或受僱人，郵務人員乃於110年12月29
    日將補正裁定寄存上開送達地之南投縣政府警察局南投分局
    半山派出所，且在送達證書上蓋印有「寄存半山派出所」字
    樣，並製作送達通知書2份，1份黏貼於抗告人上開住所門首
    ，另1份置於該送達處所信箱或其他適當位置，以為送達，
    上開寄存送達業據郵務機關於送達證書上勾選明確，並蓋印
    有送達時間之日期及寄存機關之簽收戳章可憑。再者，中華
    郵政股份有限公司南投郵局（下稱南投郵局）於111年4月6
    日函覆本院略稱：補繳第二審裁判費裁定正本、多元化繳費
    單、多元化繳費說明書等件，皆係投遞2次不在，於110年12
    月29日確實依規定辦理寄存送達等語，有南投郵局函文附卷
    可憑，堪予採信，是應認補正裁定之寄存送達合於前揭規定
    ，已發生送達之效力。
　㈡抗告人主張其就補正裁定之寄存送達未於住所門首見到送達
    通知書，補正裁定之寄存送達不合法等等，惟上開送達證書
    既屬公文書，即應推定為真正，況郵務人員已在法院送達證
    書所載「送達方法」欄內勾選合於寄存送達規定之情形，並
    經南投郵局上開函覆在卷，足佐送達通知書應已黏貼於抗告
    人住所門首及置於該送達處所信箱或其他適當位置。而抗告
    人未就本件送達通知書未黏貼於其住所門首及置於信箱或其
    他適當位置等情舉證，即不得任意推翻送達證書之記載。況
    本件亦經南投郵局函覆如上，益證本件已依法定程序為寄存
    送達。抗告人上開主張補正裁定之寄存送達不合法等等，尚
    無憑採。
三、按提起民事第二審上訴，應依民事訴訟法第77條之16之規定
    繳納裁判費，此為必須具備之程式。又上訴不合程式或有其
    他不合法之情形而可以補正者，原第一審法院應定期間命其
    補正，如不於期間內補正，應以裁定駁回之，同法第442條
    第2項定有明文。前開規定，簡易訴訟程序準用之，同法第4
    36條之1第3項亦有明定。承前所述，補正裁定於110年12月2
    9日寄存送達地即抗告人住所「南投縣○○市○○路○街00巷00號
    」之警察機關即南投縣政府警察局南投分局半山派出所，經
    10日發生送達之效力，即於111年1月8日發生送達抗告人之
    效力。準此，抗告人對於補正裁定之補正期間應自111年1月
    9日起算5日，抗告人至遲應於111年1月13日前向本院補正上
    訴聲明及補繳第二審裁判費，方屬適法。抗告人於111年1月
    7日固提出民事上訴理由狀補正上訴聲明，惟於原裁定於111
    年2月9日裁定前均未補繳第二審裁判費，有本院南投簡易庭
    詢問簡答表、本院答詢表附於原審卷可佐，可認抗告人之上
    訴不合法，則原審依上開規定，以原裁定駁回其上訴，自屬
    合法。
四、綜上所述，補正裁定之寄存送達應屬合法，上訴人經原審以
    補正裁定命補繳第二審裁判費，仍逾期未補正，其上訴自非
    合法，原裁定駁回抗告人之上訴，核無違誤。從而，抗告意
    旨仍執前詞指摘原裁定不當，求予廢棄，為無理由，應予駁
    回。
五、據上論結，本件抗告為無理由，依民事訴訟法第436條之1第
    3項、第495條之1第1項、第449條第1項、第95條、第78條、
    第85條第1項本文，裁定如主文。
中　　華　　民　　國　　111 　年　　 5  　月　　31　　日
                  民事第二庭審判長  法  官  徐奇川
　　　　　　　　　　　　　　　　　　法  官  劉玉媛
　　　　　　　　　　　　　　　　　　法  官  楊亞臻
以上正本係照原本作成。
本裁定不得抗告。
中　　華　　民　　國　　111 　年　　 5  　月　　31　　日
                                    書記官  陳雅雯